【裁判字號】    96,破抗,67
【裁判日期】    970108
【裁判案由】    宣告破產
【裁判全文】
臺灣高等法院高雄分院民事裁定          96年度破抗字第67號
抗  告  人  甲○○
代  理  人  陳水聰律師
上列抗告人因聲請宣告破產事件，對於民國96年11月27日本院96
年度破抗字第67號所為裁定提起再抗告，本院裁定如下：
    主  文
再抗告駁回。
再抗告程序費用新台幣壹仟元由抗告人負擔。
    理  由
一、按對於抗告法院之裁定再為抗告，僅得以其適用法規顯有錯
    誤為理由，並經原法院之許可者為限；原法院之許可以原裁
    定所涉及之法律見解具有原則上之重要性者為限，為民事訴
    訟法第486 條第4 、5 項所明定。
二、本件再抗告意旨略以：抗告人負債總額超過總資產甚多，不
    能清償債務，合於破產法第1 條、第57條宣告破產之要件，
    且破產法第95條生活費優先扣除之規定乃為保障債務人，不
    應因為考量債務人之生活費用，反而剝奪其宣告破產之權利
    ，況抗告人之親友已同意接濟抗告人及家屬生活費用。抗告
    人現有資產房屋及土地各一筆，固經執行法院拍賣，然尚有
    餘額可發還抗告人；另有投資力晶半導體有限公司之股份43
    6 股，足以構成破產財團以支付破產程序所生費用及分配債
    務，依最高法院86年台抗字第479 號等裁定之旨，有破產實
    益。原裁定駁回抗告人之聲請，其適用法律顯有錯誤，且本
    件涉及之法律見解具有原則上之重要性，應予廢棄更為適法
    之裁定等語。
三、經查，本件經調查結果，抗告人所有之土地、房屋均設定有
    本金最高限額新台幣（下同）300 萬抵押權予台灣土地銀行
    ，為具別除權之債權，且該2 筆不動產業經拍賣，以抗告人
    負債高達758 萬餘元，該拍賣金額扣除抵押債務後，其餘債
    權人均可參與分配，已無餘額可發還，況抗告人亦未提出經
    發還款項之證明。又抗告人在台灣集中保管結算所股份有限
    公司之帳戶，經查並無所稱之力晶公司股票餘額。是堪認抗
    告人目前名下並無財產可購成破產財團。另抗告人固提出由
    李淑麗負擔破產程序期間家庭生活費用之證明書，及抗告人
    切結捨棄依破產法第95條第2 項之優先受償權利，惟本院以
    親友出具之切結書僅具普通債權之效力，其債權額既不確定
    且非得確保履行，而破產法第95條第2 項之優先受償權利則
    非得任意拋棄，是尚不得據以認定抗告人已無支付必要生活
    費用之需要。從而，本院認定抗告人縱有臨時工作所得，於
    支付生活費用之後，已無餘額足以支付相關破產程序費用，
    依破產法第148 條規定，並無破產實益，不應准許為破產宣
    告。而抗告人無財產足以支付財團費用及財團債務，乃屬事
    實之認定，無適用法規不當之問題。再抗告人指摘係適用法
    規不當，且所涉及之法律見解具有原則上之重要性，尚非有
    據，自不應許可其再為抗告。
據上論結，本件再抗告不應許可，依破產法第5 條、民事訴訟法
第486 條第6 項、第436 條之3 第3 項、第95條、第78條，裁定
如主文。
中    華    民    國    97    年    1     月    8     日
                            民事第一庭
                                審判長法官  黃金石
                                法      官  林健彥
                                法      官  謝肅珍
以上正本證明與原本無異。
如不服本裁定應於送達後10日內向本院提出抗告狀（並按他造當
事人之人數附繕本），並繳納抗告費新臺幣1,000 元。
中    華    民    國    97    年    1     月    8     日
                                書  記  官  蘇恒仁


司法院資訊處製作；財團法人民間司法改革基金會備份。
